

# **ADRIÁN AGÜERO**

Ingeniero Informático e Indie Creator

□ afaraldo.dev@gmail.com

**1** +595 975 640720

Encarnación, Paraguay

in linkedin.com/in/afaraldo/

₫ github.com/afaraldo

stackoverflow.com/afaraldo

afaraldo.github.io

## **ACERCA DE MÍ**

¡Hola! Soy un **ingeniero de software** con más de 8 años de experiencia en desarrollo de software. Me considero un solucionador de problemas hábil y apasionado, ya que, independientemente de la complejidad o la tecnología utilizada, me centro en construir soluciones apropiadas para los requisitos del cliente/usuario y que sean mantenibles a lo largo del tiempo.

Durante estos años, he desempeñado diferentes roles como **desarrollador backend**, desarrollador fullstack, y soporte al usuario. He acumulado experiencia en diversas tecnologías, tanto en el frontend como en el backend, y he trabajado en equipos pequeños y grandes. He liderado iniciativas completas por mi cuenta o he ayudado a compañeros junior a comenzar. Me gusta aprender y compartir mis conocimientos. Creo que el trabajo en equipo y la comunicación son esenciales para lograr grandes cosas.

Actualmente, estoy desarrollando mi propio proyecto secundario, del cual aprendo muchos conceptos nuevos, como construir basado en comentarios de usuarios, lanzar funcionalidades de alto impacto periódicamente, etc.

#### **EXPERIENCIA LABORAL**

## Senior Desarrollador FullStack

MAWI

Jul 2024 - Actualidad

Mawi es una startup con base en Costa Rica que ofrece un SASS para la gestión de presupuestos en el rubro de la construcción.

#### Logros:

- Implementación de nuevas funcionalidades con IA para automatización de procesos (Extracción de datos de PDF, Embeddings, etc).
- Desarrollo evolutivo de nuevas funcionalides.
- Implementación de tests en rspec.
- · Corrección de bugs.
- Investigación, propuesta y desarrollo de nuevas funcionalidades.

## Tecnologías utilizadas:

RoR 7 Stimulus GCP HTML/CSS Javascript Docker Tailwin

Desarrollador FullStack G DIGITAL

Ene 2024 - Jun 2024

G Digital es una compañía multifacética que proporciona servicios de marketing y desarrollo de software a medida, principalmente en el sector de comercio electrónico.

#### Logros:

- Implementación de nueva funcionalidad de slider de banners administrados desde administrador de landing page.
- Arreglo de bugs como gestión de expiración de tokens para comunicación a api.
- Implementación patrón de diseño Strategy para calculo de costo de delivery.
- Configuración de envio de email transaccionales.
- · Despliegues a producción

## Tecnologías utilizadas:

Docker

Javascript

#### Ssr Desarrollador Backend Lemu Global Ltd

Bootstrap 5

PostgresSQL 12

API de Bancard

Ene 2023 - Ene 2024

Stimulus

GCP

Lemu es una startup del Reino Unido que ofrece servicios de conservación a través de una aplicación. Contribuí a la migración de su pila tecnológica backend, ayudé en la corrección de errores y desarrollé nuevas características.

#### Logros:

- Migración exitosa de funciones python en CloudFunction a RoR API.
- Aumento de la cobertura de pruebas del 0 al 65%.
- Integración con APIs de terceros (Stripe, OpenWeather).

HTML/CSS

- Lideré la iniciativa para el soporte multiidioma.
- Configuración de envio de email transaccionales.
- Configuración de procesos recurrente en segundo plano.

## Tecnologías utilizadas:



## Desarrollador Fullstack Integradevs SA

Jul 2016 - Dic 2022

Integradevs es una fábrica de software para clientes de Estados Unidos y Paraguay. Colaboré como desarrollador de software a tiempo completo en proyectos de diferentes tamaños.

#### Logros:

- Implementación de nuevas funcionalidades como gestión de ficha media de internación.
- Automatización de la instalación de entornos de prueba y producción mediante Ansible.
- Release de la aplicación a producción.
- Mejora de métricas en un sistema distribuido mediante la incorporación de OpenTelemetry.
- Implementación de mecanismos de recuperación ante desastres con PostgreSQL [replicación en streaming].

#### Tecnologías utilizadas:



#### Desarrollador Fullstack (Freelance)

Garnet SRL

Ene 2015 - Jun 2016

Trabajé como desarrollador fullstack a tiempo parcial para una empresa ubicada en Paraguay que deseaba construir un producto SASS para la administración de pequeños negocios.

#### Logros:

- Implementación de pequeñas funcionalidades como modificación de formularios
- Implementación y exposión de API para cliente EmberJS

#### Tecnologías utilizadas:



#### **PROYECTOS**

#### Desarrollador Lider Millionaires

Oct 2023 - Presente

Millionaires es mi proyecto personal que busca convertirse en una solución de finanzas personales. Es una PWA hecha desde cero en RoR, alojada en AWS, y recibe actualizaciones periódicas basadas en comentarios de usuarios. Me encargo de la UX y la lógica empresarial, la base de datos y la implementación.

Logros:

- Autenticación con inicio de sesión de Google.
- Uso de componentes renderizados en el lado del servidor.
- Web scraping para la automatización de procesos.
- Uso de técnica multi-tenant no invasiva.
- Implementación de Aplicación Web Progresiva [PWA].
- Proyecto dockerizado, compilado para la arquitectura ARM para EC2 T4 en AWS.
- Desplegado en entorno de producción en AWS.
- Uso de protocolo seguro [https] con servidor proxy inverso.
- Uso de TailwindCss y Stimulus.
- Integración con la API de OpenAI.
- · Soporte multilingüe.
- Optimización de rendimiento. Minificación y compresión gzip de activos a través de proxy.
- Uso de Hotwire y Turbo Stream para actualización en tiempo real.

## Tecnologías utilizadas:

RoR 7 OpenAl API Hotwire AWS RDS S3 EC2 Esbuild TailwindCSS 3.4 PostgresSQL 14 Caddy Proxy Docker

#### **HABILIDADES & HERRAMIENTAS**

#### **Frontend**

React

EmberJS

Stimulus

JavaScript

HTML/CSS/SASS/LESS

TailwindCSS

JQuery

#### Backend

Ruby/Rails

Java/Spring

Javascript/ExpressJS

PostgreSQL/MySQL/SQL Server

Redis/Mongo/Firestore

#### Otros

DevOps Code Review Git/Svn Unit Testing AWS GCP Docker NewRelic Jira Scrum API Stripe

## **EDUCACIÓN**

#### Grado en Ingeniería en Informática.

Universidad Nacional de Itapúa, Paraguay. [Promedio 4.1/5.0]

Jul 2011 - Oct 2023

Beca de estudios académicos para programa de intercambio.

Universidad de Salamanca, España.

Sep 2014 - Jul 2015

#### Beca de estudios académicos para programa de intercambio.

Universidade Federal de Sao Carlos, Brasil.

Mar 2014 - Jul 2014

## **RECONOCIMIENTOS**

Cuadro de Honor

Reconocimiento por promedio académico.

Campeón en Olimpiadas Matemáticas

Mar 2009

## **IDIOMAS**

Español (Nativo)

Inglés (B1)

Portugues (B1)

## **PASATIEMPOS**

CrossFit

Ciclismo

Cocinar